【裁判字號】    92,上訴,1102
【裁判日期】    920630
【裁判案由】    違反毒品危害防制條例
【裁判全文】
臺灣高等法院高雄分院刑事判決                  九十二年度上訴字第一一二號
    上訴人
    即被告    甲○○
右上訴人因違反毒品危害防制條例案件，不服臺灣高雄地方法院九十二年度訴字第九
十六號中華民國九十二年一月卅日第一審判決（起訴案號：臺灣高雄地方法院檢察署
九十一年度毒偵字第一九三三號），提起上訴，本院判決如左：
      主  文
上訴駁回。
      事  實
一、甲○○於民國（以下同）九十年間，因施用毒品案件，經檢察官聲請台灣高雄地
    方法院裁定送觀察、勒戒後，認無繼續施用毒品傾向，經台灣高雄地方法院檢察
    署檢察官於九十一年二月五日以九十年度毒偵字第五六六三號不起訴處分確定，
    詎甲○○仍不知悔改，明知海洛因、安非他命分係第一、二級毒品，於前開不起
    訴處分後五年內復基於施用第一級毒品海洛因之概括犯意，自九十一年三月間某
    日起至同年四月二十七日下午九時四十分許回溯二十四小時內某時止，以平均一
    日施用一次之頻率，在高雄縣鳳山市○○路友人住處，以將海洛因混合美娜水以
    針筒注射身體之方式，施用第一級毒品海洛因多次；另基於施用第二級毒品安非
    他命之犯意，於九十一年四月二十七日下午九時四十分許回溯二十四小時內之某
    時內，在不詳地點，以將安非他命置於玻璃吸食器燒烤吸食其霧氣之方式，施用
    安非他命一次，嗣於九十一年四月二十七日下午九時四十分許，在高雄市苓雅區
    ○○○路與高速公路路口為警查獲，並扣得海洛因一包（驗後淨重一點一一公克
    ，包裝重零點三七公克）。甲○○為警採尿送驗後，經台灣高雄地方法院以九十
    一年度毒聲字第二二八四號裁定送觀察勒戒，經評定有繼續施用毒品傾向，而以
    九十一年毒聲字第二七０五號裁定強制戒治。
二、案經高雄市政府警察局刑警大隊移送臺灣高雄地方法院檢察署檢察官偵查起訴。
      理  由
一、右揭事實，業據上訴人甲○○於原審及本院審理時坦承不諱（見九十二年一月二
    十八日原審審判筆錄、九十二年六月廿四日本院審判筆錄），上訴人甲○○於九
    十一年四月二十七日為警查獲時所採取之尿液，經送請高雄市政府衛生局檢驗結
    果，嗎啡、甲基安非他命均呈陽性反應，此有高雄縣政府衛生局九十一年五月三
    日高衛試煙字第Ｃ─０七一號煙毒尿液檢驗成績書影本一紙附卷可稽，而扣案疑
    似海洛因粉末一包，經送法務部調查局之鑑定結果，確為第一級毒品海洛因無訛
    ，此有法務部調查局九十一年六月三日調科壹字第二二００一三四二五號鑑定通
    知書在卷足憑，足認其自白與事實相符，堪信為真實。又上訴人甲○○前於九十
    年間，因施用毒品案件，經台灣高雄地方法院裁定送觀察、勒戒後，認無繼續施
    用毒品傾向，經台灣高雄地方法院檢察署於九十一年二月五日以九十年度毒偵字
    第五六六三號不起訴處分確定，此有台灣高雄地方法院檢察署刑案資料查註紀錄
    表一份在卷可查，而其復因本件施用毒品案件，經台灣高雄地方法院於九十一年
    四月二十八日以九十一年度毒聲字二二八四號裁定觀察勒戒，其進入台灣高雄看
    守所附設觀察勒戒處所觀察勒戒，經評定有繼續施用毒品傾向，此亦有前開裁定
    書及台灣高雄看守所附設勒戒處所九十一年五月七日高所坤戒勒戒字第八一０號
    函暨有繼續施用毒品傾向證明書各一份附卷可稽，足證上訴人甲○○確係於五年
    內二犯毒品危害防制條例第十條之罪，事證明確，其犯行已堪認定。
二、查海洛因、安非他命分別係毒品危害防制條例第二條第二項所稱之第一級毒品、
    第二級毒品，不得持有、施用，上訴人甲○○分別持之以施用，核其所為，係犯
    毒品危害防制條例第十條第一項之施用第一級毒品罪及同條例第十條第二項之施
    用第二級毒品罪。上訴人甲○○先後多次施用海洛因犯行，時間緊接、手法及罪
    名相同，顯係基於概括犯意而為之，為連續犯，應論以一罪。其先後多次持有海
    洛因，係基於概括之犯意，本應以連續持有第一級毒品論，惟其持有後，進而施
    用，其多次持有海洛因行為應分別被其施用之行為所吸收，不另論罪；又上訴人
    持有安非他命，本亦應論以持有第二級毒品罪，惟其持有後進而施用，其持有之
    行為被其施用行為所吸收，亦不另論罪。上訴人甲○○所犯前開二罪之間，犯意
    各別，行為互殊，應予分論併罰。
三、原審適用毒品危害防制條例第十條第一項、第二項、第十八條第一項前段，刑法
    第十一條、第五十六條、第五十一條第五款規定，並審酌上訴人甲○○屢經觀察
    勒戒後仍再犯相同罪行，顯見意志不堅，其施用毒品係戕害自己身心健康，犯後
    坦認犯行，態度尚可等一切情狀，爰就施用第一級毒品海洛因部分，量處有期徒
    刑一年；就其施用施用第二級毒品安非他命部分，量處有期徒刑五月。並以上訴
    人甲○○所犯前開二罪，犯意各別，行為互殊，予以合併處罰，定其執行刑為有
    期徒刑一年三月。並說明扣案粉末一包，經送驗結果，確屬毒品危害防制條例第
    二條第二項第一款所稱之第一級毒品海洛因，有法務部調查局前開鑑定通知書附
    卷可稽（驗後淨重一點一一公克、包裝重零點三七公克），其依毒品危害防制條
    例第十八條第一項前段規定宣告沒收並銷燬之理由。經核原判決認事用法並無不
    合，量刑及定執行刑亦屬適當，上訴人甲○○上訴指摘原判決量刑過重，為無理
    由，應予駁回。
據上論結，應依刑事訴訟法第三百六十八條，判決如主文。
本案經檢察官張金塗到庭執行職務。
中      華      民      國    九十二    年      六      月     三十     日
                              臺灣高等法院高雄分院刑事第九庭
                                  審判長法官  張明松
                                        法官  任森銓
                                        法官  張盛喜
右正本證明與原本無異。
施用第二級毒品安非他命部分不得上訴。
施用第一級毒品海洛因部分，如不服本判決應於收受本判決後十日內向本院提出上訴
書狀，其未述上訴理由者，並得於提起上訴後十日內向本院補提理由書狀（均須按
他造當事人之人數附繕本)「切勿逕送上級法院」。
                                      書記官  楊茱宜
中      華      民      國    九十二    年      六      月     三十     日
附錄：本判決論罪科刑法條：
毒品危害防制條例第十條第一項、第二項
施用第一級毒品者，處六月以上五年以下有期徒刑。
施用第二級毒品者，處三年以下有期徒刑。


司法院資訊處製作；財團法人民間司法改革基金會備份。
